臺灣高等法院刑事裁定
110年度抗字第1020號
抗 告 人即
聲明異議人  高桂毊



上列抗告人即聲明異議人因公然侮辱案件，不服臺灣基隆地方法
院110年度聲字第500號，中華民國110年6月8日所為之裁定，提
起抗告，本院裁定如下：
    主  文
抗告駁回。                                             
    理  由
一、原裁定意旨略以：抗告人即聲明異議人高桂毊（下稱抗告人
    ）前因公然侮辱案件，經臺灣基隆地方法院（下稱基隆地院
    ）以109年度簡上字第49號判決上訴駁回而確定，嗣經聲請
    再審，原經同院以109年度聲再字第5號裁定駁回後，其不服
    提起抗告，經臺灣高等法院裁定將原裁定撤銷發回基隆地院
    ，經基隆地院於民國110年3月16日以109年度聲再更一字第2
    號裁定駁回再審之聲請而確定，雖該裁定曾誤載：「對於本
    件裁定如有不服，應於收受送達後10日內，向本院提出抗告
    書狀，敘述抗告之理由，抗告於臺灣高等法院」，致聲明異
    議人就該裁定提起抗告，然按不得上訴於第三審法院之案件
    ，其第二審法院所為裁定，不得抗告，刑事訴訟法第405條
    定有明文，遂經基隆地院於110年4月23日再以109年度聲再
    更一字第2號裁定駁回抗告而確定，此有上開判決、裁定及
    臺灣高等法院被告前案紀錄表在卷可稽。而觀諸聲明異議意
    旨所載，顯係針對基隆地院上開裁定有所爭執，並非對檢察
    官執行之指揮有何不當之處具體指摘，聲明異議人執此聲明
    異議，於法不合，應予駁回等語。
二、抗告意旨詳附件「刑事抗告狀」所載。
三、按受刑人或其法定代理人或配偶以檢察官執行之指揮為不當
    者，得向諭知該裁判之法院聲明異議，刑事訴訟法第484條
    定有明文。又執行機關對於審判機關所為之裁判，並無審查
    內容之權，故裁判是否違法，並非執行機關所得過問，是聲
    明異議之對象，應係檢察官之執行指揮行為，而非檢察官據
    以指揮執行之裁判，故所稱「檢察官執行之指揮不當」，係
    指檢察官有積極執行指揮之違法及其執行方法有不當等情形
    而言；檢察官如依確定判決、裁定指揮執行，即無執行之指
    揮違法或其執行方法不當之可言，至於原確定判決、裁定，
    是否有認定事實錯誤或違背法令之不當，應循再審或非常上
    訴程序以資救濟，尚無對之聲明異議之餘地（最高法院108
    年度台抗字第79號裁定意旨參照）。且按不得上訴於第三審
    法院之案件，其第二審法院所為裁定，不得抗告，刑事訴訟
    法第405條定有明文。而對於抗告法院就聲請再審之裁定抗
    告所為之裁定，固得提起再抗告，但於依上開規定不得抗告
    之裁定，不適用之，觀之同法第415條第1項但書、第2項規
    定甚明。再裁判得否上訴或抗告，為法定事項，非法院所得
    變更，尤非法院書記官所得決定，故法院書記官就不得上訴
    或抗告之裁判，於送達當事人之裁判正本縱誤為「得上訴」
    或「得抗告」之記載，亦不影響該裁判性質（最高法院104
    年台抗字第412號裁定參照）。
四、經查：
(一)抗告人前因公然侮辱案件，經基隆地院以109年度基簡字第3
    42號判決判處罰金新臺幣（下同）3,000元，如易服勞役，
    以1,000元折算1日，抗告人不服提起上訴，經同院以109年
    度簡上字第49號判決駁回上訴確定，並由臺灣基隆地方檢察
    署檢察官以109年度罰執字第117號指揮執行，抗告人先後就
    上開確定案件聲請再審，經基隆地院以109年度聲再更一字
    第2號裁定駁回其再審之聲請等情，此有上開上開判決書、
    判決網路裁判書查詢資料、本院被告前案紀錄表在卷可稽（
    原審卷第27至42頁，本院卷第161至162、165至174頁），足
    認抗告人所犯上開案件經判決確定，具有實質之確定力，非
    經非常上訴或再審程序予以撤銷或變更，不得再行爭執，檢
    察官依法據以執行，要無不當。
(二)抗告人雖執前詞聲明異議，參諸其聲明異議之理由，可知抗
    告人並非對檢察官就本執行案件之指揮或執行方法有何異議
    指摘，而係對前揭確定判決所適用之法律，循聲明異議程序
    再行爭執，然揆諸前揭說明，此並非刑事訴訟法第484條所
    定得聲明異議之客體，法院自無從予以審究。至基隆地院以
    109年度聲再更一字第2號裁定駁回抗告人再審之聲請時，其
    原裁定正本教示欄誤載為「得抗告」，然依上開說明，抗告
    人本案所犯之公然侮辱案件，依刑事訴訟法第376條第1項第
    1款規定，屬不得上訴於第三審法院之案件，是基隆地院第
    二審法院所為之駁回抗告人上開再審聲請之裁定，自不得抗
    告，不因原裁定正本教示欄誤載為「得抗告」而受影響，附
    此說明。
(三)從而，原裁定認為抗告人並非對檢察官執行之指揮有何不當
    之處具體指摘，抗告人聲明異議於法不合，駁回抗告人之聲
    請，並無不合。綜上所述，本件抗告為無理由，應予駁回。
據上論斷，應依刑事訴訟法第412條，裁定如主文。
中　　華　　民　　國　　110 　年　　7 　　月　　7 　　日
                  刑事第三庭    審判長法　官  張惠立
                                      法  官  張江澤
                                      法  官  劉兆菊
以上正本證明與原本無異。
不得再抗告。
                                      書記官  吳芝嘉
中　　華　　民　　國　　110 　年　　7 　　月　　7 　　日